【裁判字號】    99,上易,889
【裁判日期】    990930
【裁判案由】    竊盜等
【裁判全文】
臺灣高等法院高雄分院刑事判決         99年度上易字第889號
上  訴  人
即  被  告  丁○○
上列上訴人因竊盜等案件，不服臺灣高雄地方法院98年度易字第
1621號中華民國99年6 月22日第一審判決（起訴案號：臺灣高雄
地方法院檢察署98年度偵字第25946 號），提起上訴，本院判決
如下：
     主  文
上訴駁回。
     理  由
一、按不服地方法院之第一審判決而上訴者，應向管轄第二審之
    高等法院為之。上訴書狀應敘述具體理由。上訴書狀未敘述
    上訴理由者，應於上訴期間屆滿後20日內補提理由書於原審
    法院，逾期未補提者，原審法院應定期間先命補正。第二審
    法院認為上訴書狀未敘述理由或上訴有第362 條前段之情形
    者，應以判決駁回之。但其情形可以補正而未經原審法院命
    其補正者，審判長應定期間先命補正。刑事訴訟法第361 條
    、第367 條，分別定有明文。所謂不服第一審判決之具體理
    由，必係依據卷內既有訴訟資料或提出新事證，指摘或表明
    第一審判決有何採證認事、用法或量刑等足以影響判決本旨
    之不當或違法，而構成應予撤銷之具體事由，始克當之（例
    如：依憑證據法則具體指出所採證據何以不具證據能力，或
    依憑卷證資料，明確指出所為證據證明力之判斷如何違背經
    驗、論理法則）；倘僅泛言原判決認定事實錯誤、違背法令
    、量刑失之過重或輕縱，而未依上揭意旨指出具體事由，或
    形式上雖已指出具體事由，然該事由縱使屬實，亦不足以認
    為原判決有何不當或違法者（例如：對不具有調查必要性之
    證據，法院未依聲請調查亦未說明理由，或援用證據不當，
    但除去該證據仍應為同一事實之認定），皆難謂係具體理由
    ，俾與第二審上訴制度旨在請求第二審法院撤銷、變更第一
    審不當或違法之判決，以實現個案救濟之立法目的相契合，
    並節制濫行上訴（最高法院97年度臺上字第892 號判決參照
    ）。是以上訴人之上訴書狀或補提之上訴理由書，雖有敘述
    上訴理由，惟並未具體敘述第一審判決有上述違法、不當情
    形，即與未敘述具體理由無異，其所為上訴，即不符合上訴
    之法定要件。
二、本件上訴人即被告丁○○雖於上訴期間屆滿前提出上訴，並
    於99年7 月27日補提上訴理由書狀（按原審判決書於99年7
    月2 日已寄存送達予被告），然上訴人即被告上訴理由狀僅
    略稱：被告年紀尚輕、交友不甚，受同案被告盧建男所利用
    而犯竊盜等罪，其非出自本意而犯罪，且並未取得被害人任
    何財物，也無意損毀被害人財物；另詐欺取財部分亦已於民
    國99年6 月8 日與被害人達成和解，足見被告已深感悔悟；
    被告妻子已身懷六甲，家中妻兒尚須被告工作養育，爰請撤
    銷原判決，從輕發落云云。
三、經查：被告於原審審理中對於犯罪事實坦承不諱，核與證人
    甲○○、丙○○、乙○○及陳平祥於警詢、偵訊時證述之情
    節相符，復有高雄縣政府警察局岡山分局扣押筆錄、扣押物
    品目錄表、贓物認領申請單各1 紙、指認照片2 張、上開自
    小客車撞擊現場照片6 張及發票存根聯1 張等證據在卷可稽
    （見警卷第11頁至第29頁、第31頁至第36頁）。從而，本件
    事證明確，被告之任意性自白與卷存證據相符，堪信為真實
    ，而可採信。而原審依據上開調查證據結果，認定有上開加
    重竊盜、詐欺取財等犯行，並審酌被告正值青壯，不圖以正
    當勞務換取財物，竟為一時之玩樂而竊取他人之自小客車，
    並因詐騙油資倉促離開加油站而失控撞毀該車，顯見其守法
    意識薄弱，已造成民眾財產安全及社會治安相當之危害，且
    迄今未與被害人達成和解，惟念其等坦承犯行，態度尚佳，
    所竊取之自小客車業經被害人甲○○所領回，及詐欺之金額
    僅1,320 元，並參酌竊取自小客車部分，被告盧建男僅把風
    而係由被告丁○○攜帶兇器行竊，且該自小客車亦因被告丁
    ○○駕駛失控而撞毀；另詐欺取財部分，被告盧建男於進入
    加油站前，即先行下車等候，係被告丁○○1 人駕車進入加
    油犯詐騙油資，犯罪情節輕重不同，暨其犯罪動機、手段及
    目的等一切情狀，各判處有期徒刑8 月、3 月，應執行有期
    徒刑10月。
四、本院審酌上情，認原審已依全辯論意旨及調查證據之結果，
    論處被告罪刑，並說明其認定事實之理由及所憑之證據，客
    觀上認事用法尚無不合，並在刑期之法定範圍內，科處有期
    徒刑，量刑亦屬妥適。上訴意旨，僅執原審量刑過重而指摘
    原判決不當，而非未依據卷內訴訟資料或提出新事實新證據
    ，具體指摘原判決認定事實、適用法律有何違法或不當；甚
    至就證據之取捨有何違背論理法則或經驗法則之情事，則其
    上訴顯屬未敘述具體理由。核之上揭說明，應認本件上訴違
    背法律上之程式。爰依刑事訴訟法第367 條前段、第372 條
    ，不經言詞辯論，逕為判決如主文。
中    華    民    國    99    年    9     月    30    日
                  刑事第四庭    審判長法  官  蕭權閔
                                      法  官  陳吉雄
                                      法  官  吳進寶
以上正本證明與原本無異。
本判決不得上訴。
中    華    民    國    99    年    9     月    30    日
                                      書記官  齊椿華

司法院資訊處製作；財團法人民間司法改革基金會備份。
